【裁判字號】    88,易,1531
【裁判日期】    890106
【裁判案由】    竊盜
【裁判全文】
臺灣屏東地方法院刑事判決                        八十八年度易字第一五三一號
    公  訴  人  臺灣屏東地方法院檢察署檢察官
    被      告  甲○○
右列被告因竊盜案件，經檢察官提起公訴（八十八年度偵字第七○三二號），本院判
決如左：
     主  文
甲○○攜帶兇器竊盜未遂，累犯，處有期徒刑肆月。
扣案之螺絲起子壹支沒收。
     事  實
一、甲○○曾犯詐欺、麻醉藥品管理條例、竊盜等案件，前經本院及臺灣高等法院高
    雄分院分別於民國（下同）八十二年十月十九日、八十三年一月二十八日、八十
    四年四月二十一日判處有期徒刑六月、十一月、三年八月確定，經更定其應執行
    刑後，於八十八年一月十四日執行完畢。詎仍不知悔改，又於八十八年十月十八
    日晚上九時十分許，持其所有客觀上具有危險性之螺絲起子一支，至屏東縣東港
    鎮○○○路五一號前，見乙○○所有之車牌號碼ＷＩ─一一八０號自用小客車之
    左前門玻璃窗為他人破壞，竟基於意圖為自己不法所有之犯意，潛入上開自用小
    客車車內，翻動置物箱搜尋財物，然尚未竊得財物，即為乙○○發覺，而當場查
    獲報警處理，並扣得螺絲起子一支。
二、案經被害人乙○○訴由屏東縣警察局東港分局報請臺灣屏東地方法院檢察署檢察
    官偵查起訴。
     理  由
一、訊據被告甲○○固坦承有持螺絲起子潛入被害人乙○○之自用小客車之事實，惟
    矢口否認有何竊盜犯行，辯稱：伊當時看到有一陌生外勞在車外徘徊，因而好奇
    進入車內察看，並無偷竊車內財物之意圖；螺絲起子則是當天晚上在路旁撿到的
    云云。經查，右揭犯罪事實，業據被害人乙○○指述綦詳，並有螺絲起子一支扣
    案足資佐證。被告雖辯稱：伊因見有一外勞在車外徘徊，始好奇潛入車內；螺絲
    起子是路旁撿到的云云。惟被告前於警訊時供稱螺絲起子係伊自其家中攜出，沒
    特定用途；後於偵查中又改稱攜螺絲起子係修理機車之用：於本院審理時又改稱
    在路旁撿到，其供詞前後不一，所辯顯有可疑。參以被害人乙○○於警訊中陳稱
    ，伊確實見到被告在車內翻動置物箱之情，足見被告係為行竊之用而攜帶兇器螺
    絲起子，復潛入車內搜尋財物。被告所辯，無非事後卸責之詞，不足採信。本案
    事證明確，被告犯行堪予認定。
二、查螺絲起子係屬金屬製品，質硬而型尖，於客觀上足以傷害人之身體或危害人生
    命之安全，自屬兇器之一種。被告甲○○持之進入被害人所有之自用小客車內，
    其主觀上以竊盜為目的，並翻動置物箱以搜尋財物，縱其所欲物色之財物尚未將
    之移入自己支配管領之下，惟從客觀上足認其行為係與竊取他人財物有關，屬具
    有一貫接連性之密接行為，顯然已著手於竊盜行為之實行。核被告所為，係犯刑
    法第三百二十一條第二項、第一項第三款之攜帶兇器竊盜未遂罪。又查被告曾犯
    詐欺、麻醉藥品管理條例、竊盜等案件，前經本院及臺灣高等法院高雄分院分別
    於八十二年十月十九日、八十三年一月二十八日、八十四年四月二十一日判處有
    期徒刑六月、十一月、三年八月確定，經更定其應執行刑後，甫於八十八年一月
    十四日執行完畢，有本院被告全國前科紀錄表附卷可稽，其於五年之內再犯有期
    徒刑以上刑之本罪，為累犯，應依刑法第四十七條加重其刑。又其攜帶兇器竊盜
    未遂，併依刑法第二十六條前段減輕其刑，並先加後減之。爰審酌被告素行不佳
    ，犯罪之動機、目的、手段，及犯後猶飾詞狡辯等一切情狀，量處如主文所示之
    刑。扣案之螺絲起子一支，為被告所有且係供犯罪所用之物，業據被告供承在卷
    ，應依刑法第三十八條第一項第二款宣告沒收。
據上論斷，應依刑事訴訟法第二百九十九條第一項前段，刑法第三百二十一條第一項
第三款、第二項、第四十七條、第二十六條前段、第三十八條第一項第二款，判決如
主文。
本案經檢察官莊啟勝到庭執行職務。
中      華      民      國      八十九    年     一     月     六   日
                                      臺灣屏東地方法院刑事第二庭
                                          法  官  李  宛  玲
右正本證明與原本無異。
對於本判決如有不服應於收受送達後十日內向本院提出上訴書狀上訴於台灣高等法院
高雄分院並按他造當事人之人數附具繕本。
                                          書記官   林  天  化
中      華      民      國      八十九    年     一    月      六      日
附錄本案論罪科刑條文
刑法第三百二十一條：
犯竊盜罪而有左列情形之一者，處六月以上五年以下有期徒刑：
一、於夜間侵入住宅或有人居住之建築物、船艦或隱匿其內而犯之者。
二、毀越門扇、牆垣或其他安全設備而犯之者。
三、攜帶兇器而犯之者。
四、結夥三人以上而犯之者。
五、乘火災、水災或其他災害之際而犯之者。
六、在車站或埠頭而犯之者。
前項之未遂犯罰之。


司法院資訊處製作；財團法人民間司法改革基金會備份。
